臺灣高等法院民事裁定
111年度抗字第951號
抗  告  人  凌玉芳  



上列抗告人因與相對人凌大賢間請求不動產所有權移轉登記事件
（臺灣臺北地方法院110年度訴字第6995號），聲請法官迴避，
對於中華民國111年6月9日臺灣臺北地方法院111年度聲字第334
號所為裁定提起抗告，本院裁定如下： 
    主  文
抗告駁回。
抗告費用由抗告人負擔。
    理  由
一、按當事人如認法官執行職務有偏頗之虞，固得依民事訴訟法
    第33條第1項第2款之規定聲請迴避，然所謂足認法官執行職
    務有偏頗之虞，係指法官對於訴訟標的有特別利害關係，或
    與當事人之一造有密切之交誼或嫌怨，或基於其他情形，客
    觀上足疑其為不公平之審判者而言；若僅憑當事人之主觀臆
    測，或不滿意法官不就當事人聲明之證據為調查，或認法官
    行使闡明權、指揮訴訟、維持法庭秩序失當，則不得謂其執
    行職務有偏頗之虞。又上開迴避之原因，依同法第34條第1
    項、第2項及第284條規定，應自為聲請之日起3日內，提出
    能即時調查之證據釋明之。　
二、聲請及抗告意旨略以：伊與相對人凌大賢間請求不動產所有
    權移轉登記事件（即原法院110年度訴字第6995號，下稱系
    爭事件）中，所應審究者為相對人與伊父凌寅賢間就爭議不
    動產是否存有借名登記關係，且本件事實究竟為何，自應以
    實際經手爭議不動產買賣過程之出賣人代理人范姜香梅及公
    證人鄭惠佳最為清楚，故應優先傳訊此2人到庭作證；惟系
    爭事件之承審法官於民國111年5月30日言詞辯論期日（下稱
    系爭期日）竟表明相較於出賣人楊池音而言，范姜香梅與鄭
    惠佳等2人（下稱范姜香梅等2人）均屬間接證據，楊池音應
    較為接近事實，而主動詢問兩造代理人是否聲請傳訊楊池音
    ，並稱待傳訊楊池音過後，再決定是否傳訊范姜香梅等2人
    到庭作證，經伊當庭一再強調應先傳訊范姜香梅等2人卻未
    獲同意，承審法官之訴訟指揮實已違反當事人進行主義，足
    認其執行職務有偏頗之虞，爰聲請系爭事件之承審法官應予
    迴避等語。並聲明：原裁定廢棄，應准許伊關於法官迴避之
    聲請。
三、經查，抗告人就系爭事件之系爭期日雖有對於承審法官未就
    其聲請調查之證據進行調查乙事當庭提出異議（見原法院卷
    第23頁），惟就訴訟之進行、指揮，包含對於當事人聲明之
    證據有無調查必要及應如何調查之判斷，均屬法官法庭活動
    行使訴訟指揮權之範疇，承審法官本可依職權視個案情況而
    酌定判斷之。抗告人所舉系爭事件之承審法官主動詢問兩造
    訴訟代理人是否聲請傳訊楊池音、不依其聲請傳訊范姜香梅
    等2人各情，無非係不滿法官不就其聲明之證據為調查，及
    認定法官就如何調查證據之判斷有所失當，揆諸前揭說明，
    均不能以抗告人主觀感受認承審法官訴訟指揮或調查證據之
    行使有所欠當，即認定其執行職務有偏頗之虞。此外，抗告
    人既未具體釋明系爭事件之承審法官對於訴訟標的或結果有
    利害關係，或與當事人一造有密切之交誼或嫌怨，或其他足
    使人疑其為不公平審判之客觀事實，自難謂系爭事件之承審
    法官於執行職務有偏頗之虞，是抗告人聲請法官迴避，為無
    理由，不應准許，原裁定予以駁回，核無違誤，抗告人仍執
    前詞指摘原裁定不當，聲明廢棄，為無理由，應予駁回。
四、至於抗告人雖於抗告狀陳明聲請調取系爭期日之法庭錄音光
    碟，以還原現場實際對話內容，並瞭解承審法官是否涉及偏
    頗失當或違法之處等語（見本院卷第9頁）。惟抗告人於系
    爭事件之訴訟代理人陳崇善律師業經向原法院聲請交付該法
    庭錄音光碟獲准（原法院係於111年6月9日以111年度聲字第
    350號裁定准許，見本院卷第17、18頁），並經本院於111年
    7月29日函請抗告人應於函到7日內，就系爭期日筆錄記載與
    法庭錄音光碟內容有出入而需更正補充之處具狀提出意見供
    參（見本院卷第21、22頁），抗告人於111年8月2日收受上
    開函文（見本院卷第25頁）後，迄未提出書狀敘明系爭期日
    筆錄記載有何應更正補充之處；況系爭期日筆錄原已記載抗
    告人於系爭事件之訴訟代理人陳崇善律師當庭就傳訊證人乙
    節，向承審法官一再陳明應優先調查范姜香梅等2人、毋庸
    傳訊楊池音之理由（見原法院卷第21至23頁），然此部分程
    序進行核屬承審法官所為訴訟指揮之職權行使，業如前述，
    要難徒以此情即指摘承審法官於執行職務有偏頗之虞，是抗
    告人執此為由聲請承審法官迴避，自屬無據，亦無再依抗告
    人之聲請而調閱並勘驗系爭期日法庭錄音光碟之必要，附此
    敘明。 
五、據上論結，本件抗告為無理由，爰裁定如主文。
中　　華　　民　　國　　111 　年　　8 　　月　　23　　日
                  民事第十四庭  
                        審判長法  官  蔡和憲
                              法  官  陳雯珊
                              法  官  周珮琦
正本係照原本作成。
如本案訴訟標的價額逾150萬元，本裁定除以適用法規顯有錯誤
為理由外，不得再抗告。如提起再抗告，應於收受送達後10日內
委任律師為代理人向本院提出再抗告狀。並繳納再抗告費新臺幣
１千元。
中　　華　　民　　國　　111 　年　　8 　　月　  23 　 日
                              書記官  強梅芳